# 请教陈版：无人机销售收入确认的问题

提问人：vincent_koh 时间：2019-10-25 06:30:11
我们公司飞机卖给客户 客户再卖给 C 端，每架飞机都有激活程序，这个激活的技术在我们公司手里，我们接收客户的指令是否激活没有激活程序飞机无法使用，这种厂家控制了核心技术的可以在商品卖出时就确认收入吗？（我们就是随时可以把飞机锁了让你用不了）

回答人：chenyiwei
从商品控制权的角度而言，在飞机交付客户并经过客户验收确认之后，客户已经取得了对飞机如何使用的控制权，并可从中获取其几乎全部的经济利益（激活指令由客户下达，但是否下达激活指令并不影响合同价款的金额及其收取），表明控制权已转移给客户。
如果在必要时锁死飞机的控制系统，只是为了保证分期收款的货款回收，而不是为了干预客户对飞机的正常使用，则不代表仍保留了对飞机使用的控制权（或者所有权上的主要风险和报酬）。